* Latencia do caminho critico com LM741, para validar a metodologia da
* bancada: a mesma cadeia de 5 somadores inversores + comparador usada
* no bench_chain_moderno.cir. A cadeia e o pior caso sequencial (cada
* estagio so acomoda depois do anterior); na rede completa os estagios
* acomodam em paralelo e a latencia medida e menor.
.include models/lm741.lib
VCC vcc 0 5.8
VEE vee 0 -5.8
VEER veer 0 -0.97
VTH vth 0 2.65
VIN in 0 PWL(0 3 5u 3 5.01u -3 300u -3)
R1 in s1 100k
RF1 a1 s1 100k
X1 0 s1 vcc vee a1 LM741
R2 a1 s2 100k
RF2 a2 s2 100k
X2 0 s2 vcc vee a2 LM741
R3 a2 s3 100k
RF3 a3 s3 100k
X3 0 s3 vcc vee a3 LM741
R4 a3 s4 100k
RF4 a4 s4 100k
X4 0 s4 vcc vee a4 LM741
R5 a4 s5 100k
RF5 z s5 100k
X5 0 s5 vcc vee z LM741
XC z vth vcc veer outc LM741
RL outc 0 100k
.options method=Gear
.options cshunt=100f trtol=7 reltol=2e-3 vntol=1e-5 abstol=1e-9 itl4=100 gmin=1e-10
.tran 0 300u 0 100n startup
.meas TRAN t_dec WHEN V(outc)=2.4 RISE=1
.meas TRAN lat_us PARAM (t_dec-5.01u)/1e-6
.end
